臺灣南投地方法院裁定
111年度投秩字第11號
移送機關    南投縣政府警察局集集分局
被移送人    陳○睿    （真實姓名年籍資料詳卷）  
上列被移送人因違反社會秩序維護法案件，經移送機關以民國11
1年11月8日投集警偵秩字第1110015942號移送書移送審理，本院
裁定如下：
    主  文
陳○睿不罰。
    理  由
一、按行政機關及司法機關所製作必須公開之文書，除前項第3
    款或其他法律特別規定之情形外，亦不得揭露足以識別前項
    兒童及少年身分之資訊，兒童及少年福利暨權益保障法第69
    條第2項定有明文。查被移送人陳○睿於移送書所載之行為時
    （即民國111年9月18日）為12歲以上未滿18歲之人，依前開
    規定，不得揭露足以識別其身分之資訊，合先敘明。
二、本件移送要旨略以：被移送人於111年9月18日21時許，騎乘
    車牌號碼000-0000號重型機車行經南投縣○○鎮○○街000號前
    ，因未戴安全帽為警方攔查，經被移送人同意搜索，於上開
    機車置物箱內查獲玩具槍1支。因認被移送人涉有違反社會
    秩序維護法第65條第3款之規定。
三、按犯罪事實應依證據認定之，無證據不得認定犯罪事實，刑
    事訴訟法第154條第2項定有明文。又事實之認定，應憑證據
    ，如未能發現相當證據，或證據不足以證明，自不能以推測
    或擬制之方法，以為裁判基礎；另認定不利於被告之事實，
    須依積極證據，苟積極證據不足為不利於被告事實之認定時
    ，即應為有利於被告之認定，更不必有何有利之證據（最高
    法院40年台上字第86號及30年上字第816號判例參照），此
    於社會秩序維護法第92條亦明文規定準用之。次按無正當理
    由，攜帶類似真槍之玩具槍，而有危害安全之虞者，處3日
    以下拘留或新臺幣18,000元以下罰鍰，社會秩序維護法第65
    條第3款定有明文。此條款之處罰要件，須行為人客觀上有
    攜帶類似真槍之玩具槍之行為，且該攜帶玩具槍係無正當理
    由，因而有危害於行為人攜帶玩具槍所處時空之安全情形，
    始足當之，亦即行為人之行為依客觀情狀若足認確已有妨害
    公共秩序、擾亂社會安寧之潛在目的及程度，方得以違反社
    會秩序維護法第65條第3款處罰之。而是否已達妨害公共秩
    序、擾亂社會安寧之程度，須審查該行為人之言詞舉動、時
    間、地點、身分等加以考量，並非一旦持有類似真槍之玩具
    槍遭查獲，即一概依該條處罰。
四、移送意旨認被移送人涉違反社會秩序維護法第65條第3款之
    犯行，無非係以被移送人於警詢時之陳述、證人黃○瑋、甘
    穎熏於警詢時之證述、南投縣政府警察局集集分局搜索、扣
    押筆錄、扣押物品目錄表、自願受搜索同意書、現場及扣押
    物照片3張、槍枝性能檢測報告表、空氣槍動能初篩報告表
    暨照片13張等為其論據。被移送人則辯稱玩具槍應該是車主
    的，其是向其朋友黃○瑋借機車，借來時玩具槍就有放在機
    車內了等語。經查，本件被移送人固於上開時、地有攜帶類
    似真槍之玩具槍之行為，惟該玩具槍係置於被移送人所騎乘
    機車之置物箱內，實與置放於個人住宅或其他隱私空間無異
    ，若非遭員警攔查發現，一般人從外觀上尚難看見或得知被
    移送人所騎乘之機車內置有該玩具槍。此外，卷內復查無其
    他積極證據足認被移送人有在公共場所或公眾得出入之場所
    把玩、使用或比劃該玩具槍，或持之作為恫嚇他人之工具之
    舉措，致使周遭之人得以見之誤認為真槍，因而心生恐懼、
    妨害公共秩序、擾亂社會安寧。是被移送人上開所為，核與
    社會秩序維護法第65條第3款之構成要件有間，自應為被移
    送人不罰之諭知。又被移送人既無構成社會秩序維護法第65
    條第3款之犯行，扣案之玩具槍1支亦非查禁物，自無從單獨
    宣告沒入，附此敘明之。
五、依社會秩序維護法第45條第2項，裁定如主文。
中　　華　　民　　國　　111 　年　　12　　月　　21　　日
                        臺灣南投地方法院南投簡易庭
                              法  官  丁婉容  
上正本證明與原本無異。
如不服本裁定，得於裁定書送達之翌日起五日內，以書狀敘述理
由，向本庭提出抗告。　　　　　　　　　　　　　
中　　華　　民　　國　　111 　年　　12　　月　　23　　日
                              書記官  詹書瑋